臺灣新北地方法院刑事判決
111年度審訴字第176號
公  訴  人  臺灣新北地方檢察署檢察官
被      告  江芷寧


上列被告因詐欺案件，經檢察官提起公訴（110 年度少連偵字第
519 號），本院判決如下：
    主  文
甲○○共同犯三人以上共同詐欺取財罪，處有期徒刑壹年貳月。
未扣案之犯罪所得新臺幣壹萬元沒收，於全部或一部不能或不宜
執行沒收時，追徵其價額。
    事實及理由
壹、查被告甲○○所犯係死刑、無期徒刑、最輕本刑為3 年以上有
    期徒刑以外之罪，其於準備程序就被訴事實為有罪之陳述，
    經告知簡式審判程序之旨，並聽取其與檢察官之意見後，本
    院認無不得或不宜改依簡式審判程序進行之處，爰依刑事訴
    訟法第273 條之1 第1 項、第284 條之1 之規定，裁定進行
    簡式審判程序。
貳、本案犯罪事實、證據及應適用之法條，除下列事項應予補充
    外，餘均引用附件即檢察官起訴書之記載：
一、犯罪事實欄一第5 行所載之「以電話乙○○」，應補充為「以
    電話向乙○○」；第11行所載之「同日上午時26分許」，應補
    充為「同日上午10時26分許」；第13至14行所載之「交予少
    年蔡○明」，應補充為「交予少年蔡○明（尚無事證足認其知
    悉蔡○明為未滿18歲之少年並與之共同犯罪）」；第18行所
    載之「報警查獲」，則應補充「報警處理，為警於110 年11
    月8 日前往桃園市○○區○○路000 巷00號前對其拘提，進而扣
    得其所有IPHONE 11手機1 支」。
二、補充「被告甲○○於111 年3 月10日本院準備程序及審理時之
    自白（參本院卷附當日各該筆錄）」為證據。
叁、審酌被告案發時正當年輕力壯之齡，未見有何智識程度低下
    或肢體氣力缺損之情狀，竟不思付出自身勞力或技藝，循合
    法正當之途徑獲取生活所需財物，反而參加本件詐騙集團，
    共同對告訴人乙○○施用詐術騙取金錢，造成告訴人之財產受
    有損害，實有不該，兼衡被告在本件犯行中所扮演之角色及
    參與犯罪之程度（係依指示收取款項之人），犯後始終坦承
    犯行，態度勉可，但迄今未能與告訴人達成和解或調解，以
    致未能對告訴人提出賠償並獲取諒解，暨被告之素行、教育
    程度、職業、家庭經濟與生活狀況，以及其犯罪之動機、目
    的、手段等一切情狀，量處如主文第1 項所示之刑，以資處
    罰。
肆、查被告擔任本件詐欺集團收取贓款之角色即「車手」，其雖
    有依指示收取告訴人受騙之款項等行為，然尚無確切事證顯
    示其為本件犯行之主導者，衡情應無藉此取得全部或大部分
    詐騙款項之可能，且據卷證內容所顯示本件詐欺集團分工之
    實況，被告從事前述「車手」行為，實際取得之報酬為新臺
    幣（下同）1 萬多元，業據其於偵查中供承明確，依「罪證
    有疑，利於被告」之原則，僅可認定其獲取1 萬元報酬，當
    屬其犯罪所得，基於任何人不能保有犯罪所得之立法原則，
    自應於主文第2 項宣告沒收，並於全部或一部不能沒收或不
    宜執行沒收時，追徵其價額。至扣案之IPHONE 11手機1 支
    雖為被告所有，然核屬其日常生活聯絡之器具，亦非專供本
    件犯行所用之情，業據其於偵查時陳明在卷，故此部分扣案
    物品不予宣告沒收。
伍、本判決係依刑事訴訟法第310 條之2 及第454 條所製作之簡
    化判決，依法僅需記載犯罪事實、證據名稱及應適用之法條
    ，並得以簡略方式為之，如認定之犯罪事實、證據及應適用
    之法條，與檢察官起訴書之記載相同者，得引用之，附此敘
    明。
據上論斷，應依刑事訴訟法第273 條之1 第1 項、第299 條第1
項前段、第310 條之2 、第454 條（本件依刑事判決精簡原則，
僅記載程序法條文），判決如主文。
本案經檢察官丙○○偵查起訴，由檢察官陳炎辰到庭執行公訴。
中　　華　　民　　國    111   年 　  3  　月 　 29  　日
                 刑事第二十四庭  法  官　李俊彥   
以上正本證明與原本無異。
如不服本判決，應於判決送達後20日內敘明上訴理由，向本院提
出上訴狀（應附繕本），上訴於臺灣高等法院。其未敘述上訴理
由者，應於上訴期間屆滿後20日內向本院補提理由書「切勿逕送
上級法院」。
                                 書記官  林慈恩
中　　華　　民　　國　  111 　年　   3    月    29    日
附錄本判決論罪之法律條文：
中華民國刑法第339 條之4
犯第339 條詐欺罪而有下列情形之一者，處1 年以上7 年以下有
期徒刑，得併科1 百萬元以下罰金：
一、冒用政府機關或公務員名義犯之。
二、三人以上共同犯之。
三、以廣播電視、電子通訊、網際網路或其他媒體等傳播工具，
    對公眾散布而犯之。
前項之未遂犯罰之。
--------------------------------------------------------
附件：
臺灣新北地方檢察署檢察官起訴書
                                  110年度少連偵字第519號
　　被　　　告　甲○○　女　18歲（民國00年0月00日生）
　　　　　　　　　　　　住桃園市○○區○○街000巷0號
　　　　　　　　　　　　國民身分證統一編號：Z000000000號
上列被告因詐欺案件，已經偵查終結，認應該提起公訴，茲將犯
罪事實及證據並所犯法條分敘如下：
　　　　犯罪事實
一、甲○○於民國110年10月間，加入真實姓名年籍不詳，綽號「
    許兆千」之人所屬詐欺集團，並擔任車手，負責伺機拿取被
    害人遭詐騙所放置之款項。甲○○與該詐欺集團共同意圖為自
    己不法之所有，基於詐欺取財之犯意聯絡，先由該詐欺集團
    機房某成員於110年10月25日10時許，以電話乙○○誆稱其子
    涉及毒品交易糾紛遭圍打，需付錢始放人云云等情等情，致
    乙○○陷於錯誤，遂依指示於同日自其名下中華郵政帳戶提領
    新臺幣(下同)50萬元，並於同日10時22分許，將上開50萬元
    以白色紙袋包裝後，放置在址設新北市○○區○○路0段000號之
    新北高工志清堂前公車站後方後離去，甲○○旋即依「許兆千
    」之指示，於同日上午時26分許至上址拿取上開白色紙袋，
    確認置有上開50萬元現金後，復在址設新北市○○區○○路00號
    全家超商內，將上開50萬元交予少年蔡〇明（95年生，真實
    姓名年籍詳卷，另由臺灣新北地方法院少年法庭處理）。蔡
    〇明於同日12時許，在上開50萬元置在桃園市○鎮區○○路000
    號3樓民宅內後離去，甲○○、蔡〇明因此分別取得約1萬多元
    、3000元做為報酬。嗣經乙○○發覺受騙，報警查獲。
二、案經乙○○訴由新北市政府警察局土城分局報告偵辦。
　　　　證據並所犯法條
一、證據清單及待證事實
編號 證據名稱 待證事實 1 被告甲○○於警詢及偵訊中之供述 坦承上開犯嫌。 2 告訴人乙○○於警詢時之指訴 佐證告訴人乙○○於上開時間，遭該詐騙集團詐騙後，依指示提領款項，將之放至指定地點之事實。 3 證人即同案少年蔡〇明於警詢及偵訊中之證述 佐證開犯罪事實。 4 內政部警政署反詐騙諮詢專線紀錄表、告訴人持用手機通話紀錄截圖、告訴人名下中華郵政帳戶存款交易明細、監視器錄影影像擷取畫面 告訴人接獲該詐欺集團某成員之來電，依指示提領50萬元，並將之放至指定地點，被告前往該地點收取贓款後，再將之轉交蔡〇明之事實。 
二、核被告所為，係犯刑法第339條之4第1項第2款之三人以上共
    同詐欺取財罪嫌。被告與該詐欺集團成員間，有犯意聯絡與
    行為分擔，均請依刑法第28條之規定，論以共同正犯。至未
    扣案之詐欺所得，請依刑法第38條之1第1項前段規定，宣告
    沒收，如於全部或一部不能沒收或不宜執行沒收時，請依同
    條第3項規定追徵其價額。
三、依刑事訴訟法第251條第1項提起公訴。
　  此　致
臺灣新北地方法院
中　　華　　民　　國　 110　　年　　12　　月　　27　　日
　　　　　　　　　　　　　　　檢　察　官  丙○○